【裁判字號】    95,簡上,99
【裁判日期】    950630
【裁判案由】    違反商標法
【裁判全文】
臺灣彰化地方法院刑事判決              95年度簡上字第99號
公  訴  人  臺灣彰化地方法院檢察署檢察官
上  訴  人
即  被  告  乙○○
上列上訴人因違反商標法案件，不服本院九十五年度斗簡字第六
號，中華民國九十五年四月二十八日第一審簡易判決（九十四年
度偵字第九一一四號），提起上訴，本院管轄之第二審合議庭裁
定依簡式審判程序審理，判決如下：
    主      文
原判決撤銷。
乙○○明知為未得商標權人同意，於同一商品，使用相同之註冊
商標而販賣，處拘役伍拾日，如易科罰金，以佰元折算壹日。
扣案之仿冒「LV」商標皮包貳只、皮夾伍只、型號目錄玖張及價
目表拾張，均沒收之。
    犯  罪  事  實
一、乙○○前於民國（下同）八十八年間因違反懲治盜匪條例案
    件，經臺灣高等法院台中分院以八十九年度上更二字第三四
    三號判處有期徒刑八年確定，入監執行後，於九十二年十一
    月十四日縮短刑期假釋出獄付保護管束，至九十五年十月二
    十二日保護管束期滿，現正假釋中。詎其仍不知悔改，明知
    「LV」商標名稱及其商標圖樣，經法商路易威登馬爾悌耶公
    司向經濟部中央標準局（現改制為經濟部智慧財產局）申請
    註冊登記並經核准取得指定使用於皮夾、皮包等商品之商標
    專用權，現仍於商標專用期間內。竟於九十四年七月間某日
    ，意圖販賣而在網路上，以每個皮包新台幣（下同）一千元
    、每個皮夾五百元之價格，向姓名年籍不詳之成年男子購入
    使用仿冒上揭商標圖樣之皮包二個、皮夾五個等商品，自九
    十四年七月二十一日起，至同年九月三十日止，在其位於彰
    化縣溪州鄉○○村○○路○段一二五號之住處，利用網路撥
    接上網，以「t10994」帳號進入「Taip ei Link留言板」上
    ，張貼販售上開仿冒上揭商標圖樣之皮包、皮夾等商品之訊
    息，供不特定人購買，以賺取差價，惟迄今尚未賣出上開仿
    冒之皮包、皮夾。嗣於九十四年九月三十日十時十分許，為
    警持本院核發之搜索票在其上址住處，搜索查獲，並扣得仿
    冒「LV」商標皮包二只、皮夾五只、型號目錄九張及價目表
    十三張。
二、案經彰化縣警察局報請臺灣彰化地方法院檢察署檢察官聲請
    簡易判決處刑。
    理      由
一、按除被告所犯為死刑、無期徒刑、最輕本刑為三年以上有期
    徒刑之罪或高等法院管轄第一審案件者外，於前條第一項程
    序進行中，被告先就被訴事實為有罪之陳述時，審判長得告
    知被告簡式審判程序之旨，並聽取當事人、代理人、辯護人
    及輔佐人之意見後，裁定進行簡式審判程序，刑事訴訟法第
    二百七十三條之一第一項定有明文。本件被告乙○○所涉係
    死刑、無期徒刑、最輕本刑為三年以上有期徒刑之罪或高等
    法院管轄第一審案件以外之罪，並於本院行準備程序時就被
    訴事實為有罪之陳述，本院合議庭依前揭規定，經評議結果
    ，裁定行簡式審判程序，先予敘明。
二、上訴人即被告上訴意旨略以：被告乙○○因一時好奇心作祟
    ，在網路上向姓名年籍不詳之成年男子購入皮包二個、皮夾
    五個等商品，收受後方知該物均為申請專利之仿冒品，於是
    不敢對外兜售，一直放在住處衣櫃內，直至被警查獲為止，
    原審未予詳查，遽為論罪科刑，顯有違誤，為此提起上訴。
    經查：被告乙○○明知「LV」商標名稱及其商標圖樣，係經
    法商路易威登馬爾悌耶公司向經濟部中央標準局（現改制為
    經濟部智慧財產局）申請註冊登記並經核准取得指定使用於
    皮夾、皮包等商品之商標專用權，現仍於商標專用期間內。
    竟於九十四年七月間某日，在網路上，以每個皮包一千元、
    每個皮夾五百元之價格，向姓名年籍不詳之成年男子購入使
    用仿冒上揭商標圖樣之皮包二個、皮夾五個等商品，並意圖
    販賣，自九十四年七月二十一日起，至同年九月三十日止，
    在其位於彰化縣溪州鄉○○村○○路○段一二五號之住處，
    利用網路撥接上網，以「t10994」帳號進入「Taip ei Link
    留言板」上，張貼販售上開仿冒上揭商標圖樣之皮包、皮夾
    等商品之訊息，供不特定人購買，以賺取差價，惟迄今尚未
    賣出上開仿冒之皮包、皮夾之事實，業據其於警訊、偵查中
    及本院審理時均供承不諱，核與告訴人代理人甲○○於警訊
    中之指述情節相符，復有路易威登產品意見書證明書、網站
    之販賣訊息列印資料及照片等件附卷可稽，及扣案之被告所
    有之皮包二只、皮夾五只、型號目錄九張及價目表十三張等
    件可資佐證，本件犯罪事證明確，被告犯行堪以認定。
三、核被告所為，係犯商標法第八十二條販賣仿冒商標之商品罪
    。原審予以論罪科刑，固非無見，惟查：販賣仿冒商標之商
    品罪，不以販入之後，復行賣出為必要，只須行為人主觀上
    意圖營利而販入或賣出，有一於此，犯罪即應成立。原審徒
    以被告販入商品後尚未販出為由予以判決「乙○○明知為未
    得商標權人同意，於同一商品，使用相同之註冊商標，意圖
    販賣而陳列，處有期徒刑月」，適用法律尚有錯誤，上訴
    人即被告指摘原審判決違誤，雖無理由，然原判決既有上述
    之違誤，自應由本院撤銷改判。爰審酌被告現仍假釋中，及
    其犯罪之動機、目的係為圖一己之私利、手段、貼張販賣之
    時間僅二月，數量尚少且未有獲得利益，所生危害尚輕，及
    犯罪後已坦承犯行之態度，量處如主文所示之刑，並諭知易
    科罰金之折算標準，以示懲處。另扣案之印製有仿「LV 」
    商標之皮包二只、皮夾五只、型號目錄九張及價目表十三張
    ，均應依商標法第八十三條之規定宣告沒收之。
據上論斷，應依刑事訴訟法第四百五十五條之一第一項、第三項
、第二百七十三條之一第一項、第三百六十九條第一項前段、第
三百六十四條、第二百九十九條第一項前段，商標法第八十二條
、第八十三條，刑法第十一條前段、第四十一條第一項前段，罰
金罰鍰提高標準條例第二條，判決如主文。
本件經檢察官洪紹文到庭執行職務。
中    華    民    國    95    年    6    月     30    日
                  刑事第一庭    審判長法  官  葉榮郎
                                      法  官  陳秋錦
                                      法  官  唐中興
以上正本證明與原本無異。
本件不得上訴。
中    華    民    國    95    年    6     月    30    日
                                      書記官  吳金良
商標法第82條
明知為前條商品而販賣、意圖販賣而陳列、輸出或輸入者，處一
年以下有期徒刑、拘役或科或併科新臺幣 5 萬元以下罰金。
商標法第83條
犯前二條之罪所製造、販賣、陳列、輸出或輸入之商品，或所提
供於服務使用之物品或文書，不問屬於犯人與否，沒收之。


司法院資訊處製作；財團法人民間司法改革基金會備份。
